---
title: "Sesión 00"
date: "2024-08-20"
---

## Bievenida al curso

¡Bienvenidos al Curso **Fundamento de R para Ciencia de DAtos en Salud**!


## Objetivos

En esta sesión se buscará:

- Presentación de curso y recursos informáticos.

- Verificación de instalación de R, Rstudio y Rtools. 

- Recursos informáticos del curso y recursos de aprendizaje en línea.



## Presentación del curso


**Sesión 00**

```{r slides-videos, echo=FALSE, include=FALSE}
source(here::here("R", "slide-things.R"))
```

```{r show-slide-tabs1, echo=FALSE, results="asis"}
slide_buttons("/slides/dia01/sesion00")
```

```{=html}
<iframe width="780" height="500" src="../slides/dia01/sesion00.html" title="Sesión 1"></iframe>
```

## Instale R

Antes que todo, debe instalar la **última versión** de los programas que usaremos para este curso. Dependiendo su sistema operativo, Ud. debería instalar los siguientes programas:

::: panel-tabset

## Windows

- R

- R Studio

- R tools

## Mac

- R

- R Studio

## Linux (cualquier distro)

- R

- R Studio

:::

Si cuenta con una versión previa, elimínelas y reinstale todo de nuevo: **debe tener la última versión actualizada de todos estos**. Si nunca ha instalado R, ni los demás programa, hemos preparado el siguiente tutorial de instalación, el cual está disponible en la sección [Recursos](https://rcds2024-inkastats.netlify.app/resource/) de la web del curso: [Enlace aquí](https://rcds2024-inkastats.netlify.app/resource/manual_installr/install).

Si tiene alguna duda durante la instalación, no dude en escribir por el Whatssap grupo.


## Instale Git


## Cree una cuenta en GitHub