---
title: "Día 01"
date: "2024-08-27"
---

## Objetivos

En esta sesión se buscará abordar los siguientes temas:

-   Introducción a R y Rstudio.

-   Operaciones usuales.

-   Instalación de paquetes.

-   Administración de entorno.

-   Configuración de proyecto y carpetas.

-   Instalación de paquetes.

-   Importar base de datos.

## Materiales

::: panel-tabset
### Videoclase grabada

#### Sesión 01

<div style="padding:56.25% 0 0 0;position:relative;"><iframe src="https://player.vimeo.com/video/1002428965?h=c6f1bdacc7&amp;badge=0&amp;autopause=0&amp;player_id=0&amp;app_id=58479" frameborder="0" allow="autoplay; fullscreen; picture-in-picture; clipboard-write" style="position:absolute;top:0;left:0;width:100%;height:100%;" title="Sesión 1"></iframe></div><script src="https://player.vimeo.com/api/player.js"></script>

#### Sesión 02

<div style="padding:56.25% 0 0 0;position:relative;"><iframe src="https://player.vimeo.com/video/1002446898?h=4da6b17835&amp;badge=0&amp;autopause=0&amp;player_id=0&amp;app_id=58479" frameborder="0" allow="autoplay; fullscreen; picture-in-picture; clipboard-write" style="position:absolute;top:0;left:0;width:100%;height:100%;" title="Sesión 2"></iframe></div><script src="https://player.vimeo.com/api/player.js"></script>

### Slides

**Sesión 01**

```{r slides-videos, echo=FALSE, include=FALSE}
source(here::here("R", "slide-things.R"))
```

```{r show-slide-tabs1, echo=FALSE, results="asis"}
slide_buttons("/slides/dia01/sesion01")
```

```{=html}
<iframe width="780" height="500" src="../slides/dia01/sesion01.html" title="Sesión 1"></iframe>
```

**Sesión 02**

```{r show-slide-tabs2, echo=FALSE, results="asis"}
slide_buttons("/slides/dia01/sesion02")
```

```{=html}
<iframe width="780" height="500" src="../slides/dia01/sesion02.html" title="Sesión 2"></iframe>
```

### Talleres

|                              |                                                                                  |
|---------------------|---------------------------------------------------|
| Instructivo en línea         | [Aquí](../taller/taller01/taller01_instructivo.html)                                                                       |
| Instructivo con solucionario | [Aquí](../taller/taller01/taller01_instructivo_sol.html)                                                                       |
| Quarto para alumnos          | [Aquí](../taller/taller01/taller01_alumno.qmd)                                                                       |
| Toda la carpeta del taller   | [Aquí](https://drive.google.com/drive/folders/1RgKiwUIZRS7NR2jQwjJ__O2wwx91UpJH?usp=drive_link) |

:::
