---
title: "Sesión 07"
date: "2023-06-16"
---

## Objetivos

- Pruebas para tres o más grupos.

- Pruebas para variables categóricas.

## Materiales

::: {.panel-tabset}

### Teoría y práctica grabada

- Anotaciones extra en quarto: [Aquí](../slides/sesion07/adicional.qmd) 

### Práctica grabada


### Slides

```{r slides-videos, echo=FALSE, include=FALSE}
source(here::here("R", "slide-things.R"))
```

```{r show-slide-tabs1, echo=FALSE, results="asis"}
slide_buttons("/slides/sesion07/sesion07")
```

```{=html}
<iframe width="780" height="500" src="../slides/sesion07/sesion07.html" title="Sesión 7 - Inferencia Estadística con R"></iframe>
```

### Talleres

|                              |                                                                                  |
|----------------------|--------------------------------------------------|
| Instructivo en línea         | [Aquí](../taller/taller07/taller07_instructivo.html)                                                 |
| Instructivo con solucionario | [Aquí](../taller/taller07/taller07_instructivo_sol.html)                                                                       |
| Quarto para alumnos          | [Aquí](../taller/taller07/taller07_alumno.qmd)                                                                       |
| Toda la carpeta del taller   | [Aquí](https://drive.google.com/drive/folders/1qDor0XJEtB9rW6yXWIfmc_mWXYz9MNTV) |

:::


