---
title: "Sesión 08"
date: "2022-10-19"
---

## Objetivos

- Reproducibilidad de resultados.

- Tablas reproducibles con {gtsummary}.

- Gráficos reproducibles.

## Materiales

::: {.panel-tabset}

### Teoría y práctica grabada

- Anotaciones extra en quarto: [Aquí](../slides/sesion08/adicional.qmd) 
- Datos para código de anotaciones extra: [Aquí](../slides/sesion08/maca_meno_fase1.data) 

### Práctica grabada


### Slides

```{r slides-videos, echo=FALSE, include=FALSE}
source(here::here("R", "slide-things.R"))
```

```{r show-slide-tabs1, echo=FALSE, results="asis"}
slide_buttons("/slides/sesion08/sesion08")
```

```{=html}
<iframe width="780" height="500" src="../slides/sesion08/sesion08.html" title="Sesión 8 - Reporte Reproducible con R"></iframe>
```

### Talleres

|                              |                                                                                  |
|----------------------|--------------------------------------------------|
| Instructivo en línea         | [Aquí](../taller/taller08/taller08_instructivo.html)                                                 |
| Instructivo con solucionario | [Aquí](../taller/taller08/taller08_instructivo_sol.html)                                                                       |
| Quarto para alumnos          | [Aquí](../taller/taller08/taller08_alumno.qmd)                                                                       |
| Toda la carpeta del taller   | [Aquí](https://drive.google.com/drive/folders/1WP3nuhVb7104YPsByhkQwl81UMOtH4Mu) |

:::


